src/walon.aff
flag *v:
	#################
	#  prezintrece  #
	#################
	# atincion, ispell ni vout nén k' on prindaxhe foû des letes
	# sin mete des ôtes el plaece; damadje, dji voleve
	# mete "[^E] S		>	-S"
	A S			>	-AS,A		# dji va
	å S			>	-åS,å		# dji vå
	D S			>	-DS,D		# dji comprind
	E S			>	-ES,E		# dji/i tchante
	é S			>	-éS,é		# dji lé
	I S			>	-IS,I		# 
	î S			>	-îS,î		# dji scrî
	I X H			>	-IXH,I		# dji fini
	O S			>	-OS,O		# ????
	ô S			>	-ôS,ô		# dj' ô
	N S			>	-NS,N		# dji vén
	T S			>	-TS,T		# dj' aparet
	U S			>	-US,U		# dji pou
	û S			>	-ûS,û		# dji cû
	R S			>	-RS,R		# dji cwir
	# cawete dju (eg: vou dju ?)
#	E N E S			>	-ENES,"INE-DJU" # copine dju
	# fôume dimandrece avou -ss
	[^E] S			>	S		# ass, vouss,...
	I X H			>	-XH,SS		# finiss
	# ti
	I X H			>	S		# ti finixhs
	I X H			>	-XH,S		# ti finis
	# i
	[^EDT] S		>	-S,T		# i ôt/pout
	O E S			>	-S,T		# i boet
	I X H			>	-XH,T		# i finit
	
	[^CKU] é		>	-é,ANS		# nos tchantans
	C é			>	-Cé,çANS	# nos disfaçans
	K é			>	-Ké,CANS	# nos vicans
	G U é			>	-Ué,ANS		# nos abagans
	[^CKUY] î		>	-î,ANS		# nos candjans
	C î			>	-Cî,çANS	# nos cominçans
	K î			>	-Kî,CANS	# nos acoûcans
	G U î			>	-Uî,ANS		#
	[^AåâEéêèGIîOôUû] Y î	>	-Yî,IANS	# nos netians
	[AåâEéêèIîOôUû] Y î	>	-Yî,YANS	# nos sayans
	G Y î			>	-Yî,UIANS	# nos beguians
	[^CKU] I		>	-I,ANS		# nos sintans
	C I			>	-CI,çANS	
	K I			>	-KI,CANS
	G U I			>	-UI,ANS		
	I X H			>	-IXH,IXHANS	# nos finixhans
	[^H] O U		>	-OU,ANS		# nos metans
	[^J] H O U		>	-OU,ANS		# nos crexhans
	[^é] J H O U		>	-OU,ANS
	é J H O U		>	-éJHOU,IJHANS	# nos lijhans
	[^îû] T			>	-T,JHANS	# nos dijhans
	î T			>	-îT,IJHANS	
	û T			>	-ûT,UJHANS	
	é			>	-é,EZ		# vos tchantez
	î			>	-î,îZ		# vos candjîz
	[^CKU] I		>	-I,OZ		# vos sintoz
	C I			>	-CI,çOZ
	K I			>	-KI,COZ
	G U I			>	-UI,OZ		#
	I X H			>	-IXH,IXHOZ	# vos finixhoz
	[^H] O U		>	-OU,OZ		# vos metoz
	[^J] H O U		>	-OU,OZ		# vos crexhoz
	[^é] J H O U		>	-OU,OZ
	é J H O U		>	-éJHOU,IJHOZ	# vos lijhoz
	[^îû] T			>	-T,JHOZ		# vos dijhoz
	î T			>	-îT,IJHOZ 
	û T			>	-ûT,UJHOZ 
	é			>	-é,èT		# i tchantèt
	[^Y] î			>	-î,èT		# i candjèt
	[^AåâEéêèGIîOôUû] Y î	>	-Yî,IèT		# i netièt
	[AåâEéêèIîOôUû] Y î	>	-Yî,YèT		# i sayèt
	G Y î			>	-Yî,UIèT	# i beguièt
	I			>	-I,èT		# i sintèt
	I X H			>	-IXH,IXHèT	# i finixhèt
	[^CçGH] O U		>	-OU,èT		# i metèt
	C O U			>	-COU,KèT	# 
	ç O U			>	-çOU,CèT	# 
	g O U			>	-GOU,GUèT	# 
	[^J] H O U		>	-OU,èT		# i crexhèt
	[^é] J H O U		>	-OU,èT
	é J H O U		>	-éJHOU,IJHèT	# i lijhèt
	[^îû] T			>	-T,JHèT		# i dijhèt
	î T			>	-îT,IJHèT 
	û T			>	-ûT,UJHèT 
	# -nut
	[^CKNOSU] E S		>	-ES,NUT		# i tchantnut
	C E S			>	-CES,çNUT	# i cminçnut
	K E S			>	-KES,CNUT	# i vicnut
	[^E] N E S		>	-ES,NUT		# i dmannut
	E N E S			>	-ENES,INNUT	# i copinnut
	[^S] S E S		>	-ES,NUT		# 
	S S E S			>	-SES,NUT	# i pasnut
	U E S			>	-UES,NUT	# i abagnut
	I X H			>	-XH,XHNUT	# i finixhnut
#	O E S			>	-S,T		# 3 fôme chal
 	[DT] S			>	-S,NUT		# i metnut
	[^îû] T			>	-T,JHNUT	# i dijhnut
	î T			>	-îT,IJHNUT 
	û T			>	-ûT,UJHNUT 
	###############
	#  futurrece  #
	###############
	[^CKNOSU] E S		>	-ES,Rè		# dji/i tchantrè
	C E S			>	-CES,çRè	
	K E S			>	-KES,CRè	# dji/i vicrè
	[^E] N E S		>	-ES,Rè		# dji/i dmanrè
	E N E S			>	-ENES,INRè	# dji/i copinrè
	O E S			>	-S,Rè		# dji/i boerè
	[^S] S E S		>	-ES,Rè		# 
	S S E S			>	-SES,Rè		# dji/i pasrè
	U E S			>	-UES,Rè		# dji/i abagrè
	[^EîUû] S		>	-S,Rè		# dji/i scrirè
	O U S			>	-US,Rè		# dji/i porè
	O û S			>	-OûS,ôRè	# dji/i pôrè
	[^O] U S		>	-S,Rè		# dji/i curè
	[^O] û S		>	-ûS,URè		# dji/i curè
	î S			>	-îS,IRè		# dji/i scrirè
	I X H 			>	-XH,XHRè	# dji/i finixhrè
	I X H 			>	-XH,Rè		# dji/i finirè
	[^CKNOSU] E S		>	-ES,RèS		# ti tchantrès
	C E S			>	-CES,çRèS
	K E S			>	-KES,CRèS	# ti vicrès
	[^E] N E S		>	-ES,RèS		# ti dmanrès
	E N E S			>	-ENES,INRèS	# ti copinrès
	O E S			>	-S,RèS		# ti boerès
	[^S] S E S		>	-ES,RèS		# 
	S S E S			>	-SES,RèS	# ti pasrès
	U E S			>	-UES,RèS	# ti abagrès
	[^EîUû] S		>	-S,RèS		# ti scrirès
	O U S			>	-US,RèS		# ti porès
	O û S			>	-OûS,ôRèS	# ti pôrès
	[^O] U S		>	-S,RèS		# ti curès
	[^O] û S		>	-ûS,URèS	# ti curès
	î S			>	-îS,IRèS	# ti scrirès
	I X H			>	-XH,XHRèS	# ti finixhrès
	I X H			>	-XH,RèS		# ti finirès
	# fôume dimandrece avou -ss
	[^CKNOSU] E S		>	-ES,RESS	# tchantress ?
	C E S			>	-CES,çRESS
	K E S			>	-KES,CRESS	# vicress ?
	[^E] N E S		>	-ES,RESS	# dimanress ?
	E N E S			>	-ENES,INRESS	# copinress ?
	O E S			>	-S,RESS		# boeress ?
	[^S] S E S		>	-ES,RESS	# 
	S S E S			>	-SES,RESS	# pasress
	U E S			>	-UES,RESS	# abagress
	[^EîUû] S		>	-S,RESS		# scriress
	O U S			>	-US,RESS	# poress
	O û S			>	-OûS,ôRESS	# pôress
	[^O] U S		>	-S,RESS		# curess
	[^O] û S		>	-ûS,URESS	# curess
	î S			>	-îS,IRESS	# sicriress
	I X H 			>	-XH,XHRESS	# finixhress
	I X H 			>	-XH,RESS	# finiress
	[^CKNOSU] E S		>	-ES,RANS	# nos tchantrans
	C E S			>	-CES,çRANS
	K E S			>	-KES,CRANS	# nos vicrans
	[^E] N E S		>	-ES,RANS	# nos dmanrans
	E N E S			>	-ENES,INRANS	# nos copinrans
	O E S			>	-S,RANS		# nos boerans
	[^S] S E S		>	-ES,RANS	# 
	S S E S			>	-SES,RANS	# nos pasrans
	U E S			>	-UES,RANS	# nos abagrans
	[^EîUû] S		>	-S,RANS		# nos scrirans
	O U S			>	-US,RANS	# nos porans
	O û S			>	-OûS,ôRANS	# nos pôrans
	[^O] U S		>	-S,RANS		# nos curans
	[^O] û S		>	-ûS,URANS	# nos curans
	î S			>	-îS,IRANS	# nos scrirans
	I X H 			>	-XH,XHRANS	# nos finixhrans
	I X H 			>	-XH,RANS	# nos finirans
	[^CKNOSU] E S		>	-ES,ROZ		# vos tchantroz
	C E S			>	-CES,çROZ
	K E S			>	-KES,CROZ	# vos vicroz
	[^E] N E S		>	-ES,ROZ		# vos dmanroz
	E N E S			>	-ENES,INROZ	# vos copinroz
	O E S			>	-S,ROZ		# vos boeroz
	[^S] S E S		>	-ES,ROZ		# 
	S S E S			>	-SES,ROZ	# vos pasroz
	U E S			>	-UES,ROZ	# vos abagroz
	[^EîUû] S		>	-S,ROZ		# vos scriroz
	O U S			>	-US,ROZ		# vos poroz
	O û S			>	-OûS,ôROZ	# vos pôroz
	[^O] U S		>	-S,ROZ		# vos curoz
	[^O] û S		>	-ûS,UROZ	# vos curoz
	î S			>	-îS,IROZ	# vos scriroz
	I X H 			>	-XH,XHROZ	# vos finixhroz
	I X H 			>	-XH,ROZ		# vos finiroz
	[^CKNOSU] E S		>	-ES,RONT	# i tchantront
	C E S			>	-CES,çRONT
	K E S			>	-KES,CRONT	# i vicront
	[^E] N E S		>	-ES,RONT	# i dmanront
#========= ??? ti denes -> i dinront ??
	E N E S			>	-ENES,INRONT	# i copinront
	O E S			>	-S,RONT		# i boeront
	[^S] S E S		>	-ES,RONT	# 
	S S E S			>	-SES,RONT	# i pasront
	U E S			>	-UES,RONT	# i abagront
	[^EîUû] S		>	-S,RONT		# i scriront
	O U S			>	-US,RONT	# i poront
	O û S			>	-OûS,ôRONT	# i pôront
	[^O] U S		>	-S,RONT		# i curont
	[^O] û S		>	-ûS,URONT	# i curont
	î S			>	-îS,IRONT	# i scriront
	I X H 			>	-XH,XHRONT	# i finixhront
	I X H 			>	-XH,RONT	# i finiront
	####################
	#  erirece durant  #
	####################
#
#
#
# tot -eu
#lax#é	>	-é,EU
#lax#î	>	-î,EU
#lax#é	>	-é,EUS
#lax#î	>	-î,EUS
#lax#é	>	-é,EUT
#lax#î	>	-î,EUT
# tot -éve
#lax#î	>	-î,éVE
#lax#I X H	>	-IXH,IXHéVE
#lax#[^CçGH] O U	>	-OU,éVE
#lax#C O U	>	-COU,KéVE 
#lax#ç O U	>	-çOU,CéVE
#lax#G O U	>	-GOU,GUéVE 
#lax#[^îû] T	>	-T,JHéVE
#lax#î T	>	-îT,IJHéVE 
#lax#û T	>	-ûT,UJHéVE 
#lax#î	>	-î,éVES
#lax#I X H	>	-IXH,IXHéVES
#lax#[^CçgH] O U	>	-OU,éVES
#lax#C O U	>	-COU,KéVES 
#lax#ç O U	>	-çOU,CéVES
#lax#g O U	>	-GOU,GUéVES 
#lax#[^îû] T	>	-T,JHéVES
#lax#î T	>	-îT,IJHéVES 
#lax#û T	>	-ûT,UJHéVES 
#
#
#
	é			>	-é,éVE		# dji/i tchantéve
	î			>	-î,IVE		# dji/i candjive
	I			>	-I,EU		# dji sinteu
	I X H			>	-IXH,IXHEU	# dji finixheu 
	[^CçGH] O U		>	-OU,EU		# dji meteu 
	C O U			>	-COU,KEU	# 
	ç O U			>	-çOU,CEU	# 
	G O U			>	-GOU,GUEU	# 
	[^J] H O U		>	-OU,EU		# dji crexheu
	[^é] J H O U		>	-OU,EU
	é J H O U		>	-éJHOU,IJHEU	# dji lijheu
	[^îû] T			>	-T,JHEU		# dji dijheu
	î T			>	-îT,IJHEU 
	û T			>	-ûT,UJHEU 
	é			>	-é,éVES		# ti tchantéves
	î			>	-î,IVES		# ti candjives
	I			>	-I,EUS		# ti sinteus
	I X H			>	-IXH,IXHEUS	# ti finixheus 
	[^CçGH] O U		>	-OU,EUS		# ti meteus 
	C O U			>	-COU,KEUS	# 
	ç O U			>	-çOU,CEUS	# 
	G O U			>	-GOU,GUEUS	# 
	[^J] H O U		>	-OU,EUS		# ti crexheus
	[^é] J H O U		>	-OU,EUS
	é J H O U		>	-éJHOU,IJHEUS	# ti lijheus
	[^îû] T			>	-T,JHEUS	# ti dijheus
	î T			>	-îT,IJHEUS 
	û T			>	-ûT,UJHEUS
	I			>	-I,EUT		# i sinteut 
	I X H			>	-IXH,IXHEUT	# i finixheut 
	[^CçGH] O U		>	-OU,EUT		# i meteut 
	C O U			>	-COU,KEUT	# 
	ç O U			>	-çOU,CEUT	# 
	G O U			>	-GOU,GUEUT	# 
	[^J] H O U		>	-OU,EUT		# i crexheut
	[^é] J H O U		>	-OU,EUT
	é J H O U		>	-éJHOU,IJHEUT	# i lijheut
	[^îû] T			>	-T,JHEUT	# i dijheut
	î T			>	-îT,IJHEUT
	û T			>	-ûT,UJHEUT
	é			>	-é,éNS		# nos tchanténs
	[^Y] î			>	-î,éNS		# nos candjéns
	[^AåâEéêèGIîOôUû] Y î	>	-Yî,IéNS	# nos netiéns
	[AåâEéêèIîOôUû] Y î	>	-Yî,YéNS
	G Y î			>	-Yî,UIéNS
	I			>	-I,éNS		# nos sinténs
	I X H			>	-IXH,IXHéNS	# nos finixhéns
	[^CçGH] O U		>	-OU,éNS		# nos meténs
	C O U			>	-COU,KéNS	# 
	ç O U			>	-çOU,CéNS	# 
	G O U			>	-GOU,GUéNS	# 
	[^J] H O U		>	-OU,éNS		# nos crexhéns
	[^é] J H O U		>	-OU,éNS
	é J H O U		>	-éJHOU,IJHéNS	# nos lijhéns
	[^îû] T			>	-T,JHéNS	# nos dijhéns
	î T			>	-îT,IJHéNS
	û T			>	-ûT,UJHéNS
	é			>	-é,îZ		# vos tchantîz
	[^Y] î			>	-î,îZ		# vos candjîz
	Y î			>	-Yî,YîZ		# vos netyîz
	I			>	-I,îZ		# vos sintîz
	I X H			>	-IXH,IXHîZ	# vos finixhîz
	[^CçGHI] O U		>	-OU,îZ		# vos metîz
	C O U			>	-COU,KîZ	# 
	ç O U			>	-çOU,CîZ	# 
	G O U			>	-GOU,GUîZ	# 
	[^J] H O U		>	-OU,îZ		# vos crexhîz
	[^é] J H O U		>	-OU,îZ
	é J H O U		>	-éJHOU,IJHîZ	# vos lijhîz
	I O U			>	-IOU,îZ		# vos rashîz
	[^îû] T			>	-T,JHîZ		# vos dijhîz
	î T			>	-îT,IJHîZ
	û T			>	-ûT,UJHîZ
	é			>	-é,éNT		# i tchantént
	[^Y] î			>	-î,éNT		# i candjént
	[^AåâEéêèGIîOôUû] Y î	>	-Yî,IéNT	# i netiént
	[AåâEéêèIîOôUû] Y î	>	-Yî,YéNT
	G Y î			>	-Yî,UIéNT
	I			>	-I,éNT		# i sintént
	I X H			>	-IXH,IXHéNT	# i finixhént
	[^CçGH] O U		>	-OU,éNT		# i metént
	C O U			>	-COU,KéNT	# 
	ç O U			>	-çOU,CéNT	# 
	G O U			>	-GOU,GUéNT	# 
	[^J] H O U		>	-OU,éNT		# i crexhént
	[^é] J H O U		>	-OU,éNT
	é J H O U		>	-éJHOU,IJHéNT	# i lijhént
	[^îû] T			>	-T,JHéNT	# i dijhént
	î T			>	-îT,IJHéNT
	û T			>	-ûT,UJHéNT
	#############
	#  erirece  #
	#############
	[^CKU] é		>	-é,A		# dji/i tchanta
	C é			>	-Cé,çA		# dji/i disfaça
	K é			>	-Ké,CA		# dji/i vica
	G U é			>	-Ué,A		# dji/i abaga
	[^CKUY] î		>	-î,A		# dji/i candja
	C î			>	-Cî,çA		# dji/i cominça
	K î			>	-Kî,CA		# dji/i acoûca
	G U î			>	-Uî,A		# 
	[^AåâEéêèGIîOôUû] Y î	>	-Yî,IA		# dji/i netia
	[AåâEéêèIîOôUû] Y î	>	-Yî,YA		# dji/i saya
	G Y î			>	-Yî,UIA		# dji/i beguia
	[^CKU] I		>	-I,A		# dji/i sinta
	C I			>	-CI,çA		
	K I			>	-KI,CA		
	G U I			>	-UI,A		# 
	I X H			>	-IXH,IXHA	# dji/i finixha
	[^H] O U		>	-OU,A		# dji/i meta
	[^J] H O U		>	-OU,A		# dji/i crexha
	[^é] J H O U		>	-OU,A
	é J H O U		>	-éJHOU,IJHA	# dji/i lijha
	[^îû] T			>	-T,JHA		# dji/i dijha
	î T			>	-îT,IJHA
	û T			>	-ûT,UJHA
	[^CKU] é		>	-é,AS		# ti tchantas
	C é			>	-Cé,çAS		# ti disfaças
	K é			>	-Ké,CAS		# ti vicas
	G U é			>	-Ué,AS		# ti abagas 
	[^CKUY] î		>	-î,AS		# ti candjas
	C î			>	-Cî,çAS		# ti cominças
	K î			>	-Kî,CAS		# ti acoûcas
	G U î			>	-Uî,AS		# 
	[^AåâEéêèGIîOôUû] Y î	>	-Yî,IAS		# ti netias
	[AåâEéêèIîOôUû] Y î	>	-Yî,YAS		# ti sayas
	G Y î			>	-Yî,UIAS	# ti beguias
	[^CKU] I		>	-I,AS		# ti sintas
	C I			>	-CI,çAS		
	K I			>	-KI,CAS		
	G U I			>	-UI,AS		# 
	I X H			>	-IXH,IXHAS	# ti finixhas
	[^H] O U		>	-OU,AS		# ti metas
	[^J] H O U		>	-OU,AS		# ti crexhas
	[^é] J H O U		>	-OU,AS
	é J H O U		>	-éJHOU,IJHAS	# ti lijhas
	[^îû] T			>	-T,JHAS		# ti dijhas
	î T			>	-îT,IJHAS
	û T			>	-ûT,UJHAS
	# fôme dimandrece avou -ss
	[^CKU] é		>	-é,ASS		# tchantass ?
	C é			>	-Cé,çASS	# disfaçass ?
	K é			>	-Ké,CASS	# vicass ?
	G U é			>	-Ué,ASS		# abagass ? 
	[^CKUY] î		>	-î,ASS		# candjass ?
	C î			>	-Cî,çASS	# cominçass ?
	K î			>	-Kî,CASS	# acoûcass ?
	G U î			>	-Uî,ASS		# 
	[^AåâEéêèGIîOôUû] Y î	>	-Yî,IASS	# netiass ?
	[AåâEéêèIîOôUû] Y î	>	-Yî,YASS	# sayass ?
	G Y î			>	-Yî,UIASS	# beguiass ?
	[^CKU] I		>	-I,ASS		# sintass ?
	C I			>	-CI,çASS		
	K I			>	-KI,CASS		
	G U I			>	-UI,ASS		# 
	I X H			>	-IXH,IXHASS	# finixhass ?
	[^H] O U		>	-OU,ASS		# metass ?
	[^J] H O U		>	-OU,ASS		# crexhass ?
	[^é] J H O U		>	-OU,ASS
